高雄高等行政法院裁定
111年度救字第20號
聲  請  人  謝清彥                                     

上列聲請人因與相對人法務部矯正署綠島監獄間訴訟救助事件，
對於中華民國108年3月6日本院108年度救字第13號確定裁定，聲
請再審（本院111年度救再字第3號），並聲請訴訟救助，本院就
訴訟救助部分，裁定如下：
    主  文
一、聲請駁回。
二、聲請訴訟費用由聲請人負擔。
    理  由
一、按「當事人無資力支出訴訟費用者，行政法院應依聲請，以
    裁定准予訴訟救助。但顯無勝訴之望者，不在此限。」「（
    第2項）聲請人無資力支出訴訟費用之事由應釋明之。（第3
    項）前項釋明，得由受訴行政法院管轄區域內有資力之人出
    具保證書代之。」「經分會准許法律扶助之無資力者，其於
    訴訟或非訟程序中，向法院聲請訴訟救助時，除顯無理由者
    外，應准予訴訟救助，不受民事訴訟法第108條規定之限制
    。」行政訴訟法第101條、第102條第2項、第3項及法律扶助
    法第63條分別定有明文。而關於無資力支出訴訟費用之事由
    ，參照行政訴訟法第176條準用民事訴訟法第284條規定，應
    提出可使行政法院信其主張為真實且能即時調查之證據以釋
    明之。
二、聲請意旨：聲請人不服本院108年度救字第13號確定裁定，
    聲請再審（本院111年度救再字第3號，下稱系爭本案）。訴
    訟救助部分同原狀所呈臺灣高等法院108年度國抗字第24號
    民事裁定代釋明供即時調查，且依身心障礙者權利公約施行
    法第8條第2項規定，聲請人應受財團法人法律扶助基金會（
    下稱法扶）及律師保障，請准許訴訟救助等語。
三、查聲請人就系爭本案聲請訴訟救助，固援引上開裁定作為其
    無資力支出訴訟費用之釋明，然上開裁定僅為該案承審法院
    依聲請人於該案所提出之證據加以審酌後所為之個案裁定，
    尚不足以釋明聲請人確已無資力支出裁判費之主張為真實。
    此外，聲請人未提出其他可使本院信其主張為真實且能即時
    調查之證據為釋明，亦未提出有資力之人出具之保證書代之
    。依前揭說明，自難遽認聲請人已釋明其為無資力之人。又
    本院依職權向法扶臺東分會查詢結果，聲請人並未就系爭本
    案申請法律扶助，此有法扶臺東分會111年4月25日法扶東字
    第1110000151號函在卷可憑，堪認本件亦無法律扶助法第63
    條所定應准予訴訟救助之情事。從而，本件訴訟救助之聲請
    ，應予駁回。
四、結論：聲請無理由。
中　　華　　民　　國　　111 　年　　5 　　月　　24　　日
             高雄高等行政法院第二庭
                         審判長法官  蘇  秋  津
                               法官  林  韋  岑
                               法官  曾  宏  揚
以上正本係照原本作成。
不得抗告。
中　　華　　民　　國　　111 　年　　5 　　月　　24　　日

                             書記官　林　幸　怡